【裁判字號】    89,易,2843
【裁判日期】    900131
【裁判案由】    傷害
【裁判全文】
臺灣臺中地方法院刑事判決                        八十九年度易字第二八四三號
    公  訴  人  臺灣臺中地方法院檢察署檢察官
    被      告  庚○○
                己○○
                辛○○
                甲○○
    共      同
    選任辯護人  阮春龍律師
右列被告因傷害等案件，經檢察官提起公訴（八十九年度偵字第八０八九號），本院
判決如左：
    主    文
庚○○、己○○、辛○○、甲○○共同毀損他人店內之櫃檯、玻璃、音響設備等物，
足以生損害於他人，均處有期徒刑參月，如易科罰金，以參佰元折算壹日；又共同傷
害人之身體，均處有期徒刑肆月，如易科罰金，以參佰元折算壹日。均應執行有期徒
刑陸月，如易科罰金以參佰元折算壹日。
    事    實
一、庚○○、己○○於民國（下同）八十九年三月二日凌晨三時許，進入戊○○（所
    犯盜匪等罪嫌，另經本院判刑並定應執行有期徒刑九年，現上訴中）所經營位於
    台中市○○○街○段一三九號地下室一樓「月桂冠酒店」消費，迄至同日凌晨四
    時許，共點用一瓶高梁酒、數盤小菜及叫二位小姐坐檯陪酒，結帳時該店惡意虛
    灌提高消費金額為新台幣（下同）五萬五千九百八十元，庚○○、己○○二人心
    生不滿而摔杯抗議，該店人員丁○○、乙○○、丙○○（以上三人所犯盜匪等罪
    嫌，另經本院判刑並定執行刑為有期徒刑八年四月及八年八月不等，現上訴中）
    及不詳姓名成年男子數名，乃將庚○○、己○○押至該店地下二樓加以毆打後，
    強取其二人身上之現金、身分證等財物及證件，且強逼其等分別簽發面額十五萬
    元之本票一紙及和解書一份，並要其二人於當日下午五時三十分許拿十五萬元前
    來該店換回被扣留之身分證等物，復重開一張四萬元之消費單，要庚○○刷卡付
    款後，始讓庚○○、己○○二人離開現場。詎庚○○、己○○二人離開後，心有
    未甘，於同月三日晚上十一時許，夥同辛○○、甲○○及不詳姓名之成年男子多
    人前往月桂冠酒店，並基於共同之犯意聯絡，由庚○○、己○○指認在場之丁○○、乙○○、丙○○等人（戊○○當時未在現場），並叫店內之服務小姐到後面
    包廂內，再由辛○○、甲○○及其餘男子分持酒店內之棒球棍、磚塊、酒瓶及煙
    灰缸等物，共同砸毀店內之櫃檯、玻璃及音響設備等物，足以生損害於戊○○。
    同時其等復共同基於普通傷害之犯意聯絡，當場同時共同毆打丁○○、丙○○、
    乙○○（乙○○部分，未成傷）等人，致丁○○受有頭部外傷併頭皮撕裂傷之傷
    害，丙○○受有頭部外傷、右眼眶挫傷、右耳撕裂傷等傷害。
二、案經戊○○、丁○○、丙○○訴由台中市警察局第一分局報請臺灣臺中地方法院
    檢察署檢察官偵查起訴。
    理    由
一、訊據被告庚○○、己○○、辛○○、甲○○等四人均否認有何犯行，均辯稱：當
    天伊等前去月桂冠酒店，是要贖回被扣的手機及證件，伊等並未打人及砸店云云
    。惟查：（一）右揭被告庚○○等四人夥同不詳姓名男子多人至月桂冠酒店打人
    、砸店之事實，業據被害人丙○○、乙○○、丁○○、戊○○於警訊、偵查及審
    理中指陳綦詳，經核與證人即現場目擊之人許瑞蘭（按其係月桂冠酒店會計）於
    警訊及偵查中及戴淑津於警訊中證述情節相符；且丙○○並明確指稱：伊沒有看
    到庚○○他們四人砸店或打人，但他們有在場，是和那一群人一起進去的，裡面
    有人問庚○○他們說伊有沒有強迫他們開本票，庚○○點頭，伊就開始被打等語
    ；又證人許瑞蘭亦證稱：伊當時出去買東西回來，到樓梯口發現不對，因裏面很
    亂，伊想出去，但有人下來不讓伊走，伊說是來找人的，他們就叫伊到裏面去，
    因女生集中在小姐休息室內，伊進去時，庚○○就跟他帶來的人說伊就是會計，
    他們就把伊帶到外面去，叫伊打電話給老闆，叫老闆回來，後來伊看到兩個警察
    騎機車過來，伊趕快衝過去要警察救伊，上面的人看到警察就跑掉，裏面的人還
    不知道，而那些人是庚○○、己○○帶去的，因庚○○、己○○都有和那些人談
    話聊天等語。況且上開砸店傷人之男子如非被告庚○○四人之同夥，則其等於發
    現有人在酒店內鬧事時，為免遭受波及，必會離開現場，實無再進入酒店內之理
    。足證被告庚○○等四人確有夥同眾人至上開月桂冠酒店共同打人砸店，其等前
    揭所辯，顯係卸責之詞，不足採信。（二）此外，復有酒店設備遭砸毀之現場照
    片二十六幀、被害人丁○○之驗傷診斷證明書、私立中山醫學院附設孫中山先生
    紀念醫院（下簡稱中山醫院）八十九年八月三日中山醫八九川博法字第八九０六
    四八號函（內載有被害人丙○○之傷勢及就診情形）附卷可稽。事證明確，被告
    庚○○等四人犯行洵堪認定。
二、核被告庚○○、己○○、辛○○、甲○○等四人所為，均係犯刑法第三百五十四
    條毀損罪及同法第二百七十七條第一項之傷害罪。其四人與其他不詳姓名之男子
    彼此間，有犯意聯絡及行為分擔，為共同正犯。其等係基於一個共同傷害之犯意
    決定，同時共同為傷害行為，故其等傷害丁○○及丙○○之行為，應屬法律概念
    之一行為，其等一行而觸犯二傷害罪名，應依想像競合犯之規定，從一重處斷。
    又所犯上開二罪間，犯意各別，行為互異，係屬數罪，應予分論併罰。爰審酌被
    告四人係因在告訴人戊○○等人所經營之酒店內，遭毆打並強取財物之故，基於
    報復之心態，始犯本案，然其等糾眾砸店傷人，濫用私刑，且犯後設詞圖飾，毫
    無悔意，及告訴人所受損害等一切情狀，各量處如主文所示之刑，並均諭知易科
    罰金之折算標準，且各定其應執行之刑及諭知易科罰金之折算標準。
三、公訴意旨略以：被告庚○○、己○○、辛○○、甲○○等四人另有於前揭時地，
    共同毆打乙○○，致乙○○受有左手食指肌鍵受傷、雙手麻木感之傷害，因認被
    告庚○○等四人涉有刑法第二百七十七條第一項之傷害罪嫌云云。按未遂犯之處
    罰，以有特別規定者為限，且刑法普通傷害罪，並不處罰未遂犯等情，刑法第二
    十五條第二項、第二百七十七條定有明文。本件公訴意旨認告訴人乙○○有受前
    揭傷害，無非以乙○○個人之指述及中山醫學院八十九年八月八日中山醫八九川
    法字第八九００一五號函為憑，然觀諸該函所載係「患者（按即乙○○）因突感
    呼吸困難，雙手麻木感，於民國八十六年三月十六日下午九時五十五分至本院求
    治」等語，則因該就診期間係在八十六年三月十六日，與本案之事發時間係八十
    九年三月三日，二者相距近三年，故該中山醫院之函文，自不得執為告訴人乙○○有遭被告庚○○四人打傷之證明，再者，告訴人乙○○於審理中雖指稱其所受
    之傷勢，有到中山醫院就診云云，然經本院向中山醫院函詢結果，該院回覆稱：
    「查乙○○先生於民國八十九年三月二日至同月四日在本院並無就診紀錄」等語
    ，此有該院八十九年十一月八日中山醫八九川法字第八九０三四六號函在卷可參
    ，足認告訴人乙○○是否受有其所聲稱之傷害，即有疑義，是本案依卷內相關資
    料，並不能證明被告庚○○等四人對告訴人乙○○有為傷害（既遂）之行為，自
    不得繩其等四人以傷害罪嫌。惟因此部分之行為，與前揭被告四人所犯之傷害罪
    部分，係一行為所犯，有想像競合犯之關係，為裁判上一罪，故不另為無罪之諭
    知，併此敘明。
據上論斷，應依刑事訴訟法第二百九十九條第一項前段，刑法第二十八條、第二百七
十七條第一項、第三百五十四條、修正後刑法第四十一條第一項前段、第五十一條第
五款，罰金罰鍰提高標準條例第一條前段、第二條，判決如主文。
中      華      民      國      九十      年      一    月    三十一    日
                                          法  官  李悌愷
右正本證明與原本無異。
如不服本判決，應於送達後十日內向本院提出上訴狀（須附繕本），上訴於台灣高等
法院台中分院。
                                          書記官
中      華      民      國      九十      年      一    月  三十一    日
附錄本案論罪科刑法條全文
刑法第二百七十七條第一項
傷害人之身體或健康者，處三年以下有期徒刑、拘役或一千元以下罰金。
刑法第三百五十四條


司法院資訊處製作；財團法人民間司法改革基金會備份。
